【裁判字號】    94,上訴,2630
【裁判日期】    950117
【裁判案由】    竊盜
【裁判全文】
臺灣高等法院臺中分院刑事判決        94年度上訴字第2630號
上  訴  人
即  被  告  乙○○冒名陳明吉.
                    現於台灣台中監獄執行中
上  訴  人
即  被  告  甲○○
上列上訴人因竊盜案件，不服臺灣臺中地方法院94年度易緝字第
342號中華民國94年11月2日第一審判決（起訴案號：臺灣臺中地
方法院檢察署93年度偵字第15648號，暨移送併辦：94年度偵字
第11961號、第14649號、第13546號），提起上訴，本院判決如
下：
    主  文
上訴駁回。
    事實及理由
一、本案被告乙○○、甲○○對於其竊盜犯行供認不諱，又查本
    案經本院審理結果，認第一審判決認事用法及量刑均無不當
    ，應予維持，並引用第一審判決書記載之事實、證據及理由
    （如附件）。又被告乙○○、甲○○二人上訴僅辯稱：渠等
    並非以共同竊盜為常業及原審法院判決量刑過重云云。惟(一)
    按刑法上所謂常業犯，指反覆以同種類行為為目的之社會活
    動之職業性犯罪而言，至於犯罪所得之多寡，是否恃此犯罪
    為唯一之謀生職業，則非所問，縱令兼有其他職業，仍無礙
    於該常業犯罪之成立，最高法院著有八十五年台上字第五一
    ０號判例意旨參照。查，被告二人於原審法院及本院審理時
    均一再供稱：伊等夫妻係因為被告乙○○罹患糖尿病、癲癇
    症，且要扶養二名幼子，生活經濟困難，平日雖有打零工，
    仍不敷所需，方一再行竊等情，被告乙○○則亦於原審法院
    供稱：伊於九十三年十一月之前仍有正當工作，在夜市擺小
    吃攤為生，之後發病才沒工作，足見被告二人平日打零工、
    擺夜市之所得不高，收入不穩；且觀被告二人自九十二年十
    二月二十日起即陸續在臺中縣市、新竹市、臺北市、臺南市
    等地行竊，所竊物品均為高價值之全新電子產品，竊取得手
    後，隨即以數千元、一萬餘元至三萬元之低價脫售，賣得款
    項則供其等家庭生活所需及供為被告乙○○就醫之用；益徵
    被告二人確實有以竊盜財物恃此維生之意圖甚明。是核被告
    二人本案所為，係犯刑法第三百二十二條之常業竊盜罪無訛
    ，並經原審法院認定明確，且已詳敘其理由，是被告乙○○
    、甲○○共同常業竊盜之犯行，罪証甚明，被告所辯，應係
    諉卸之詞，不足採信。被告犯行堪以認定。(二)又查本件原審
    法院判決已審酌被告二人前於九十一年間已因竊盜犯行，分
    別被判處有期徒刑七月、緩刑三年確定（被告乙○○），及
    有期徒刑四月、緩刑二年確定（被告甲○○），有臺灣高等
    法院被告全國前案紀錄表二份在卷可徵；其等於九十二年間
    復犯竊盜案遭臺灣臺南地方法院發布通緝，於通緝期間仍不
    知警惕，再陸續犯下多達二十二件之竊盜案件，行竊地點遍
    及臺中縣市、新竹市、臺北市及臺南市，行竊產品均屬高價
    值之電子產品；被告乙○○於本案遭查獲後，竟冒用其小舅
    子「陳明吉」名義冒名應訊（其涉犯偽造署押、文書部分另
    由檢察官偵辦），畏罪卸責之心至為顯然，暨考以其等行竊
    次數、所竊財物價值、迄未賠償被害人損失，及犯後均坦承
    犯行等一切情狀，分別量處被告乙○○、甲○○二人罪刑，
    本件量刑尚稱妥適，被告乙○○、甲○○上訴意旨仍執前詞
    ，指摘原判決不當及量刑過重，均為無理由，應予駁回。
二、據上論斷，應依刑事訴訟法第三百七十三條、第三百六十八
    條，判決如主文。
本案經檢察官丙○○到庭執行職務。
中    華    民    國    95    年    1    月    17     日
                刑事第二庭  審判長法  官  李  璋  鵬
                                  法  官  胡  森  田
                                  法  官  蕭  錦  鍾
上列正本證明與原本無異。
如不服本判決應於收受送達後十日內向本院提出上訴書狀，其未
敘述上訴之理由者並得於提起上訴後十日內向本院補提理由書（
均須按他造當事人之人數附繕本）。
                                  書記官  廖  次  芬
中    華    民    國    95    年    1     月    17    日
                                                      Ｆ


司法院資訊處製作；財團法人民間司法改革基金會備份。
